Michael Andres Castro Flechas

Full stack developer – Psicólogo

SOBRE MI

Full Stack Developer apasionado por el aprendizaje de nuevas tecnologías y con experiencia trabajando en NodeJS, React, Redux, SQL, NextJS, Prisma, PostgreSQL, entre otras tecnologías para la creación de diversos proyectos, entre estos el ultimo y mas destacado fue el E-Commerce de venta de keys de videojuegos Vorttex gaming.

También psicólogo profesional con habilidades sociales de alto valor, gracias a experiencias previas de trabajo, excelentes competencias sociales como lo son la comunicación asertiva, trabajo en equipo, resolución de problemas y ser efectivo en toda tarea o meta propuesta.

DATOS DE CONTACTO

Correo: Andres.burg@hotmail.com Ubicación: Facatativá, Colombia

Linkedin: Andres Castro Flechas - https://www.linkedin.com/in/andres-castro-flechas-39a0ba186

Github: Afradenburg - afradenburg (Michael Andres Castro Flechas) (github.com)

COMPETENCIAS

Entre mis habilidades técnicas manejo React, JavaScript, Node.js, HTML 5, PostgreSQL, CSS, Next.js, Sequelize, Redux, Prisma, Express, GitFlow, Jira entre otras tecnologías que he aprendido a lo largo de los proyectos que he realizado y que están disponibles en mi perfil de Github.

HABILIDADES SOCIALES

Excelente manejo de comunicación asertiva, trabajo en equipo, escucha activa y resolución de problemas, con un alto nivel de resiliencia y de serenidad antes los cambios y dificultades que se presenten en el puesto de trabajo.

Idiomas: Ingles = nivel A1

EXPERIENCIA

Desarrollador Backend en Vortex Gaming

Desarrollar la app de un E-Commerce con nombre Vortex Gaming, con cargo en el Backend, encargado también de crear en su mayor parte las relaciones de las diferentes tablas de la base de datos para una mayor eficiencia en el proyecto, este proyecto uso tecnologías como Next.js, Prisma, Zustand, Nodemailer, PostgreSQL, Clerck con funcionalidades como cloudinary, envió de mails automáticos, pasarela de pagos de Paypal, chat-bot. Entre otras que hacen de esta una pagina completa para la venta de Keys de videojuegos.

Desarrollador full stack developer en My Dogs

Desarrollar la app de Mydogs como parte del proyecto individual durante la cursada en Henry, con funciones como filtrado, ordenamientos, creación y eliminación de nuevas razas, además como agregado he estado implementando Cloudinary en este proyecto, este ha sido realizado con tecnologías como Javascript, Redux, Sequelize, PostgreSQL, React y esta deployado con Vercel y Render.

Psicólogo evaluador

K.P. CRC Facatativá

Organismo certificador de conductores, aplicando pruebas psicomotrices, batería de inteligencia y de personalidad a usuarios, constante manejo de personas y comunicación asertiva, sumado a manejo de plataformas como SISEC. Ademas aumente la productividad gracias a la eficacia al atender los candidatos que se presentaban para lograr un ingreso mayor de dinero.

Desde 15/01/2022 - 28/02/2023 Facatativá

Acompañante Terapéutico Comportamental:

I.P.S. Emmanuel Instituto de Rehabilitación y habilitación infantil

funciones de acompañamiento y de control comportamental en paciente con autismo y retardo mental, que presenta también episodios de auto agresión, realizando también plan de mejora y control de estas actitudes y acciones, también brindando la ayuda necesaria en las diferentes terapias a las que asiste como terapia ocupacional, fonoaudiología, terapia cognitiva y otras, siempre siendo responsable del paciente.

Desde 03/03/2020 - 08/11/2020 Facatativá Colombia

EDUCACION

Desarrollador Full Stack Developer

Titulo obtenido: Full stack developer, en Henry | 2023 – 2024

Psicologo

Titulo obtenido: Psicologo Profesional, en Universidad de Cyndinamarca | 2012 – 2018

Cursos

JavaScript Moderno en Udemy || 2024 – en curso

Coordinar el Talento humano y trabajo en equipo en SENA || 2019

Psicología clínica y primeros auxilios en Universidad de Cundinamarca || 2022